【裁判字號】    96,易,4035
【裁判日期】    970131
【裁判案由】    竊盜
【裁判全文】
臺灣高雄地方法院刑事判決              96年度易字第4035號
公  訴  人  臺灣高雄地方法院檢察署檢察官
被      告  甲○○
上列被告因竊盜案件，經檢察官提起公訴（96年度偵字第27164
號），本院判決如下：
    主  文
甲○○攜帶兇器竊盜，處有期徒刑捌月。
    事  實
一、甲○○意圖為自己不法之所有，於民國96年9 月20日中午12
    時30分許，攜帶客觀上可供兇器使用之螺絲起子2 支、老虎
    鉗1 支、尖嘴鉗1 支、美工刀2 支，另攜帶手電筒2 支、提
    袋1 個，進入高雄縣大寮鄉○○路11號果協新村眷舍內（原
    住戶業已點交搬遷，現由國防部軍備局委託陸軍第八軍團指
    揮部管理，陸軍步兵指揮訓練部暨步兵學校輔支），將天花
    板日光燈座2.0mm 電線6 條計960 公克抽出，且將置於地上
    之插座4 座、門栓1 個拾起，進而放在前開提袋內而竊取得
    手，旋為警當場查獲，並扣得上開甲○○所攜帶及竊得之物
    品而查悉上情。
二、案經高雄市政府警察局苓雅分局報告臺灣高雄地方法院檢察
    署檢察官偵查起訴。
    理  由
一、按被告以外之人於審判外之陳述，雖不符刑事訴訟法第159
    條之1 至第159 條之4 規定，而經當事人於審判程序同意作
    為證據，法院審酌該言詞陳述或書面陳述作成時之情況，認
    為適當者，亦得為證據；當事人、代理人或辯護人於法院調
    查證據時，知有該法第159 條第1 項不得為證據之情形，而
    未於言詞辯論終結前聲明異議者，視為有前項之同意，該法
    第159 條之5 業已明揭其旨。本件所引審判外之書面資料，
    檢察官及被告均知為審判外之書面資料，且均同意或無異議
    作為證據，本院審酌其取證之過程並無瑕疵，且與本案並非
    顯無關連性，未見有何不適當之情形，是得為證據，合先敘
    明。
二、訊據被告矢口否認有何竊盜犯行，辯稱：伊僅有攜帶1 支美
    工刀進入果協路11號內，是打算在撿完一堆線頭之後要用來
    割線頭所用，不是要在撿東西的時候使用，至於其他查扣之
    工具即螺絲起子2 支、老虎鉗1 支、尖嘴鉗1 支及另外1 支
    美工刀，是本來就放在屋內，扣案之手電筒2 支、提袋1 個
    也是本來就在屋內，電線是原來就有人抽好放在地上，伊就
    拾起，並非伊從天花板日光燈內所抽取，插座、門栓也是原
    來就在地上，為伊拾起，當時伊將提袋掛在頸部，看到有東
    西就往袋內放，後來警察就進來，警察查扣之物品即為伊放
    在袋內之物品；又伊先前有問過屋主，屋主有同意伊進入拿
    取物品，很多人都有進去拿，伊認為伊只是進去撿拾不要的
    東西而已，並非竊盜等語。經查：
（一）被告於96年9 月20日警詢時原供稱：「電線960 公克是我
      在果協路11號內2 樓房間天花板日光燈座抽取出來的，插
      座4 個、門栓1 個等物我在該址地上撿到的，作案用工具
      起子2 支、老虎鉗1 支、尖嘴鉗1 支、美工刀2 支、手電
      筒2 支、手提袋（藍色）1 個是我本人所有」等語；嗣於
      96年9 月20日偵訊時改稱：「（進去時攜帶何工具？）2
      支螺絲起子、1 支老虎鉗、1 支斜口鉗、美工刀2 支、手
      電筒2 支，這些工具是在現場撿到的」、「（你總共到了
      那些東西？）我拉了6 條電線，還有在地上撿到鐵做的樞
      紐，4 個插座」等語；又於96年10月15日偵訊時供稱：「
      （查扣的作案用的工具是否你帶去的？）不是，都是我在
      公寓裡撿的」、「（你自己帶什麼東西進屋內？）沒有帶
      東西」、「查扣的東西確實是我在案發地點撿的，我不是
      去抽電線，我是在地上撿的」、「我有帶美工刀去，因有
      的電線的線頭要剪，其它的起子、老虎鉗、斜口鉗是我在
      其它眷舍的空屋裡撿的」等語；嗣於本院審理時則以前揭
      情詞置辯。衡情被告於案發之初較無餘裕構思虛捏說詞，
      且無證據可認遭到警察強暴、脅迫或其它不正方法之對待
      而影響其陳述之任意性，應較嗣後翻異之詞具有較高之可
      信性。況細繹其於偵訊及本院審理時翻異前詞之陳述內容
      ，關於究竟有無攜帶工具進入果協路11號內、未帶任何工
      具抑或僅攜帶美工刀進入、扣案之工具是在果協路11號抑
      或是其他空屋內所撿取、電線究竟是自行抽取或是在地上
      拾取等情節，前後均不無歧異之處，其可信性更堪置疑，
      衡情被告應係為貫徹其「撿拾放在地上不要的東西」之辯
      詞始改口翻異前詞，要難採信，應以其於警詢所述為準。
      此外，復有如事實欄所示扣案物品以及查獲現場相片可資
      佐證。從而，被告攜帶螺絲起子2 支、老虎鉗1 支、尖嘴
      鉗1 支、美工刀2 支、手電筒2 支、提袋1 個進入果協路
      11號內，將天花板日光燈座電線抽出，且將置於地上之插
      座4 座、門栓1 個拾起，進而放在提袋內而為警查獲之事
      實，應堪認定。
（二）其次，果協路11號原先有人居住，後來住戶領取輔助購宅
      款及搬遷補助費，並於96年3 月21日完成點交事宜，該屋
      目前已無人居住，國防部軍備局委託陸軍第八軍團指揮部
      管理，由陸軍步兵指揮訓練部暨步兵學校輔支，扣案之電
      線、插座、門栓均屬軍方所有等情節，業經證人即陸軍步
      兵指揮訓練部暨步兵學校政戰官丙○○於警詢、偵訊及本
      院審判中證述歷歷，復有丙○○所擬簽呈、國防部軍備局
      96年5 月委託書、國防部陸軍司令部96年6 月12日鄲眷字
      第0960003167號令附卷可參，堪認被告所拿取之電線、插
      座、門栓應為他人之物而非廢棄物甚明。又依證人丙○○
      於審判所述以及查獲現場相片可知，該址門口於案發當時
      即張貼有陸軍第八軍團指揮部之公告，其內容載有：「此
      處為本部所列管之國有土地，嚴禁私人擅入使用、堆放私
      人物品、棄置廢棄物，違者依刑法規定，最重可處5 年有
      期徒刑……」等語，被告亦不否認案發當時有看到張貼此
      公告，而依警詢所載被告之教育程度為高中畢業，應能理
      解該公告之內容，詎其仍然入內擅自拿取物品，其顯有不
      法所有之意圖以及竊盜之行為與犯意甚明，所辯不足採信
      。至於被告提出該眷村其他空屋之相片以說明許多其他人
      均有進入屋內拿取物品，而該空屋門口亦有張貼公告一節
      ，然積非不能成是，縱使有其他人行竊財物，並不能因而
      解免被告之罪責，所辯尚非可採。
（三）綜上所述，本件事證明確，被告犯行堪以認定。
三、核被告所為，係犯刑法第321 條第1 項第3 款攜帶兇器竊盜
    罪。茲審酌被告正值壯年，不思以正途獲取財物，明知果協
    路11號門口張貼有禁止進入之公告，仍率爾攜帶兇器進入行
    竊，侵害他人之財產權，且犯後猶飾詞狡辯，並無悛悔認錯
    之意，態度不佳，然念其竊得財物價值並非甚鉅，以及其犯
    罪之手段、所生危害、檢察官以被告犯後態度不佳而認應從
    重量刑等一切情狀，量處如主文所示之刑，以資懲儆。末查
    扣案之電線6 條、插座4 個、門栓1 個為被告所竊得之物，
    尚無從宣告沒收；其餘扣案之螺絲起子2 支、老虎鉗1 支、
    尖嘴鉗1 支、美工刀2 支、手電筒2 支，雖為被告攜帶進入
    ，但無積極證據足認為其供犯罪所用或預備供犯罪所用之物
    ，是不予宣告沒收；另扣案提袋1 個雖為被告攜帶進入且盛
    裝竊得贓物所用，然該提袋乃日常隨身攜帶之物，未必係被
    告專為行竊始攜帶進入屋內，且非義務沒收之物，本院審酌
    後認尚毋庸宣告沒收，附此敘明。
據上論斷，應依刑事訴訟法第299 條第1 項前段，刑法第321 條
第1 項第3 款，判決如主文。
本案經檢察官乙○○到庭執行職務。
中    華    民    國    97    年   1      月    31    日
                      鳳山刑事第二庭  法  官   譚德周
以上正本證明與原本無異。
如不服本判決應於收受本判決後10日內向本院提出上訴書狀，並
應敘述具體理由，如未敘述上訴理由者，應於上訴期間屆滿後20
日內補提理由書狀於本院（均須按他造當事人之人數附繕本）「
切勿逕送上級法院」。
中    華    民    國    96    年    1     月    31    日
                                      書記官   林雅婷
附錄法條：
中華民國刑法第321條第1項第3款（加重竊盜罪）
犯竊盜罪而有左列情形之一者，處六月以上、五年以下有期徒刑
：
三、攜帶兇器而犯之者。


司法院資訊處製作；財團法人民間司法改革基金會備份。
